【裁判字號】    90,易,2353
【裁判日期】    901114
【裁判案由】    家庭暴力罪之傷害等
【裁判全文】
臺灣桃園地方法院刑事判決                          九十年度易字第二三五三號
    公  訴  人  臺灣桃園地方法院檢察署檢察官
    被      告  乙○○
右列被告因家庭暴力之傷害等案件，經檢察官提起公訴（九十年度偵字第一四五九四
號），本院判決如左：
        主  文
乙○○無罪。
        理  由
一、公訴意旨略以：如附件起訴書所載，因認被告乙○○涉犯刑法第二百七十七條第
    一項之傷害罪、第三百零五條之恐嚇罪云云。
二、按犯罪事實應依證據認定之，無證據不得推定其犯罪事實，刑事訴訟法第一百五
    十四條定有明文。又認定不利於被告之事實，須依積極證據，苟積極證據不足為
    不利於被告事實之認定時，即應為有利於被告之認定，更不必有何有利之證據，
    最高法院三十年上字第八一六號著有判例可資參照。
三、經核公訴人認定被告乙○○右揭犯罪，無非係以告訴人甲○○○之指訴及其所提
    出之診斷證明書一紙為其主要論據。訊據被告乙○○則堅決否右開事實，辯稱：
    伊沒有打告訴人，亦無恐嚇告訴人等語。經查：告訴人甲○○○於本院審理時自
    陳案發當日被告向伊恫稱要砍死伊時，伊與被告之小孩雖無聽見，然伊之弟弟張
    國楨有聽到，本院乃請自行到庭之張國楨證述案發時之情景，其證稱「他們（被
    告與告訴人）經常爭吵，所以我看到的那次是否為九十年七月三十日我不知道。
    那一天他們爭吵得很厲害，我剛好開車經過，後來還看到有警察。他們二人經常
    爭吵，且會口出惡言，所以那天他們有無說要殺死對方等語我並沒有留意。」、
    「（問：當時有無看到被告打你姐姐致你姐姐的手臂瘀青？）我沒有看到，我經
    過的時候是看到他們二人吵到馬路上來，後來警察也來了。」等語，由該等證詞
    可知，證人張國楨並無目擊被告毆傷告訴人，亦無聽聞被告如何恐嚇告訴人，反
    而可知被告與告訴人夫妻間經常吵架，相互口出惡言，即使被告果如告訴人指陳
    確有向告訴人恫嚇，告訴人在主觀、客觀上是否即因之而心生畏懼，即不無疑問
    。再查，本案發生之時間係在九十年七月卅日晚間七時許，而依告訴人所提出之
    診斷證明書所示，其看診之日期係九十年八月二日，而其傷勢則為右上肢瘀血二
    Ⅹ三公分之微小傷勢，被告所受之該等微小之傷勢竟係時隔二日餘始至醫院看診
    ，該等傷勢是否果為被告毆擊所致即屬無從確定。綜上，本案除告訴人之指訴外
    ，其餘均無適格之旁證以佐證其之指訴確與真實相符，因之，自不得僅以其指訴
    即入被告於罪。此外，復查無其他積極證據，足以證明被告有何公訴人所指右開
    犯行，被告犯罪尚屬不能證明，衡諸首開法條及判例要旨，自應依法諭知無罪之
    判決。
據上論斷，應依刑事訴訟法第三百零一條第一項，判決如主文。
本案經檢察官陳美華到庭執行職務
中      華      民      國      九十      年    十一    月    十四      日
                                臺灣桃園地方法院刑事第一庭
                                      法  官    曾  雨  明
右正本證明與原本無異。
如不服本判決，應於判決送達後十日內向本院提出上訴狀( 應附繕本 )，上訴於
臺灣高等法院。
                                      書記官    戴  育  萍
中        華        民        國     九十    年    十一    月   廿二    日


司法院資訊處製作；財團法人民間司法改革基金會備份。
